【裁判字號】    95,再,20
【裁判日期】    951121
【裁判案由】    有關土地登記事務
【裁判全文】
高雄高等行政法院裁定
                                     95年度再字第00020號
聲  請  人  甲○○吳昭興之承.
相  對  人  台南市台南地政事務所
代  表  人  乙○○ ○○
上列當事人間因有關土地登記事務事件，原告不服中華民國94年
10月27日最高行政法院94年度裁字第2245號裁定，聲請再審。本
院裁定如下︰
    主  文
本件移送於最高行政法院。
    理  由
一、按再審之訴專屬為判決之原行政法院管轄，行政訴訟法第27
    5條第1項定有明文。又同條第3項固規定：「對於最高行政
    法院之判決，本於第二百七十三條第一項第九款至第十四款
    事由聲明不服者，雖有前二項之情形，仍專屬原高等行政法
    院管轄。」然按「對於同一事件之高等行政法院及最高行政
    法院所為『判決』同時本於行政訴訟法第二百七十三條第一
    項第九款至第十四款以外之法定事由提起再審之訴者，由最
    高行政法院合併管轄；但對於高等行政法院判決提起上訴，
    而經最高行政法院認上訴為不合法以裁定駁回，對於該高等
    行政法院判決提起再審之訴者，無論本於何種法定再審事由
    ，仍應專屬原高等行政法院管轄。又當事人向最高行政法院
    提起上訴，是否合法，係屬最高行政法院應依職權調查裁判
    之事項，聲請人對最高行政法院以其上訴為不合法而駁回之
    裁定，以發見未經斟酌之證物為由聲請再審，依行政訴訟法
    第283條準用同法第275條第1項之規定，專屬最高行政法院
    管轄，不在同條第3項規定之列。」最高行政法院民國（下
    同）95年8月22日95年8月份庭長法官聯席會議（一）決議及
    95年度判字第1727號判決可資參照。
二、本件聲請人不服最高行政法院94年度裁字第2245號裁定（該
    件原審為本院93年5月25日93年度訴字第77號判決）聲請再
    審，核其提出之行政訴訟證據補充狀、行政訴訟再審補充狀
    行政訴訟補充說明狀及行政訴訟上訴追加理由狀之內容，無
    非主張本件尚有土地確實承租證明書、繳地租之憑據、收據
    、日據時代戶籍謄本等證據，自應重新調查、審查云云，申
    言之，本件聲請人乃係依行政訴訟法第273條第1項第13款及
    第14款之事由，對最高行政法院上開裁定聲請再審，依首揭
    法條規定及最高行政法院庭長法官聯席會議決議內容，本院
    無管轄權，應移送最高行政法院審理。
三、依行政訴訟法第18條、民事訴訟法第28條第1項，裁定如主
    文。
中    華    民    國    95    年    11    月   21     日
                  第三庭審判長法  官   邱政強
                              法  官   李協明
                              法  官   詹日賢
以上正本係照原本作成。
如不服本裁定，應於裁定送達後10日內以書狀敘明理由，經本院
向最高行政法院提出抗告（須按對造人數附具繕本）；並應預繳
送達用掛號郵票6份（每份34元）。
中    華    民    國    95    年    11    月   21     日
                              書記官   林幸怡


司法院資訊處製作；財團法人民間司法改革基金會備份。
